【裁判字號】    98,易緝,95
【裁判日期】    980428
【裁判案由】    竊盜
【裁判全文】
臺灣板橋地方法院刑事判決              98年度易緝字第95號
公  訴  人  臺灣板橋地方法院檢察署檢察官
被      告  乙○○
上列被告因竊盜案件，經檢察官提起公訴（97年度偵字第19454
號），因被告於準備程序中就被訴事實為有罪之陳述，經告知簡
式審判程序之旨，並詢問當事人意見，本院裁定改依簡式審判程
序審理，並判決如下：
    主      文
乙○○竊盜，累犯，處有期徒刑陸月，如易科罰金，以新臺幣壹
仟元折算壹日，扣案之鑰匙壹支沒收之。
    事      實
一、乙○○前於民國94年間，因偽造有價證券案件，經臺灣士林
    地方法院以94年度簡字第93號判處有期徒刑3 月確定；又因
    違反毒品危害防制條例案件，經臺灣高等法院以94年度上訴
    字第1321號分別判處有期徒刑8 月、7 月，並定應執行刑為
    有期徒刑1 年1 月確定；復因偽造文書案件，經本院以94年
    度簡字第2944號判處有期徒刑6 月確定；因竊盜案件，經臺
    灣臺北地方法院以94年度易字第1729號判處有期徒刑6 月確
    定。上開4 案嗣經減刑及定其應執行刑為有期徒刑1 年1 月
    確定。又於95年間，因違反毒品危害防制條例案件，經臺灣
    臺北地院以95年度易字第1254號判處有期徒刑4 月確定，嗣
    經裁定減刑為有期徒刑2 月確定。上開各案接續執行，於96
    年8 月10日縮刑期滿，翌日因縮短刑期執畢出監。詎仍不知
    悔改，復意圖為自己不法所有，於97年5 月16日下午3 時許
    前某時，在臺北縣三重市○○街148 號前，持其所有之同型
    車款鑰匙1 支，開啟程正祥所有之車牌號碼CG-9441 號自用
    小客車之車門及電門後竊取之，得手後駕駛該車離去現場。
    嗣於97年6 月4 日凌晨3 時30分許，駕駛上開自用小客車，
    行經桃園縣龜山鄉○○路○ 段與自強西路交岔路口時，為警
    查獲，並扣得其所有供犯罪使用之鑰匙1 支，始悉上情。
二、案經桃園縣政府警察局龜山分局報請臺灣桃園地方法院檢察
    署檢察官呈請臺灣高等法院檢察署檢察長令轉臺灣板橋地方
    法院檢察署檢察官偵查起訴。
    理      由
一、本案被告乙○○所犯係死刑、無期徒刑、最輕本刑為3 年以
    上有期徒刑以外之罪，其於準備程序中就前揭被訴事實為有
    罪之陳述，經告知簡式審判程序之旨，並聽取其與公訴人之
    意見後，本院認無不得或不宜改依簡式審判程序進行之情事
    ，依刑事訴訟法第273 條之1 第1 項、第284 條之1 規定，
    裁定本案改依簡式審判程序審理，合先敘明。
二、上揭犯罪事實，業據被告於警詢、偵訊及本院審理時坦承不
    諱，核與證人甲○○於警詢時證述之情節相符，並有贓物認
    領保管單、桃園縣政府警察局車輛尋獲電腦輸入單、內政部
    警政署警政ｅ網通受理報案ｅ化平臺系統、相片2 張在卷可
    憑，另有扣案之鑰匙1 支可資佐證。足認被告上開任意性之
    自白與事實相符，堪以採信。綜上，本案被告犯行明確，應
    依法論科。
三、核被告所為，係犯刑法第320 條第1 項之竊盜罪。又被告前
    於94年間，因偽造有價證券案件，經臺灣士林地方法院以94
    年度簡字第93號判處有期徒刑3 月確定；又因違反毒品危害
    防制條例案件，經臺灣高等法院以94年度上訴字第1321號分
    別判處有期徒刑8 月、7 月，並定應執行刑為有期徒刑1 年
    1 月確定；復因偽造文書案件，經本院以94年度簡字第2944
    號判處有期徒刑6 月確定；因竊盜案件，經臺灣臺北地方法
    院以94年度易字第1729號判處有期徒刑6 月確定。上開4 案
    嗣經減刑及定其應執行刑為有期徒刑1 年1 月確定。又於95
    年間，因違反毒品危害防制條例案件，經臺灣臺北地院以95
    年度易字第1254號判處有期徒刑4 月確定，嗣經裁定減刑為
    有期徒刑2 月確定。上開各案接續執行，於96年8 月10日縮
    刑期滿，翌日因縮短刑期執畢出監等情，有臺灣高等法院被
    告前案紀錄表1 份在卷可稽。其於受有期徒刑之執行完畢，
    5 年以內故意再犯本案有期徒刑以上之罪，為累犯，應依刑
    法第47條第1 項之規定加重其刑。爰審酌被告有多次竊盜前
    科，此有臺灣高等法院被告前案紀錄表在卷可查，素行非佳
    ，猶不思以正當途徑獲取財物，竟竊取他人物品，對被害人
    財產安全、社會治安影響非輕，並斟酌其竊得財物之價值，
    及犯後坦承犯行之態度，暨其犯罪之動機、目的、手段、品
    行、智識程度等一切情狀，量處如主文所示之刑。並審酌本
    案犯罪情節，及被告係專科畢業，業工，家境小康等情狀（
    警詢筆錄受詢問人欄參照），諭知如易科罰金，以新臺幣1,
    000 元折算1 日之折算標準，以示懲儆。至扣案之鑰匙1支
    ，係被告所有供其本案犯罪使用，業據被告供承在卷，爰依
    刑法第38條第1 項第2 款之規定，併予宣告沒收之。
據上論斷，應依刑事訴訟法第273 條之1 第1 項、第299 條第1
項前段，刑法第320 條第1 項、第47條第1 項、第38條第1 項第
2 款，刑法施行法第1 條之1 第1 項、第2 項前段，判決如主文
。
本案經檢察官靳開聖到庭執行職務。
中    華    民    國    98    年    4     月    28    日
                  刑事第四庭    法  官  謝梨敏
以上正本證明與原本無異。
如不服本判決，應於判決送達後10日內，向本院提出上訴狀。
                                書記官  翁子婷
中    華    民    國    98    年    4     月    28    日
附錄本案論罪科刑法條全文：
刑法第320 條第1 項
意圖為自己或第三人不法之所有，而竊取他人之動產者，為竊盜
罪，處5 年以下有期徒刑、拘役或500元以下罰金。


司法院資訊處製作；財團法人民間司法改革基金會備份。
